臺灣新北地方法院刑事判決
111年度審易字第1092號
公  訴  人  臺灣新北地方檢察署檢察官
被      告  陳智宏



選任辯護人  阮玉婷律師(法扶律師)          
上列被告因竊盜案件，經檢察官提起公訴（110年度偵字第46184
號、111年度偵字第9970號、第11000號），被告於準備程序中就
被訴事實為有罪之陳述，經本院裁定改以簡式審判程序審理，判
決如下：
    主  文
陳智宏犯如附表主文欄所示之罪，各處如附表主文欄所示之刑及
沒收。不得易科罰金之有期徒刑部分，應執行有期徒刑拾月。得
易科罰金之有期徒刑部分，應執行有期徒刑柒月，如易科罰金，
以新臺幣壹仟元折算壹日。
    事實及理由
一、陳智宏意圖為自己不法之所有，基於竊盜之犯意，分別為下
    列犯行：
　㈠於民國110年7月12、13日某時，趁借住在新北市○○區○○路0段
    000號10之2友人鄭宥勝住處之機會，徒手竊取鄭宥勝所有、
    放在抽屜錢包內現金新臺幣(下同)13,000元得手。
　㈡於110年9月30日15時17分許，見新北市○○區○○路000號4樓陳
    和城住處大門未上鎖，徒手開啟大門後進入（侵入住宅部分
    未據告訴），竊取陳和城所有平板電腦2台、智慧型手機2台
    、工作用頭燈1個、打火機1支、冷風扇1台、手錶1支，價值
    共計19,650元，得手後離去。
　㈢於110年10月7日10時57分許，在新北市○○區○○路0段000
　　號5樓沈柏瑋住處，持客觀上足為兇器之斜口鉗1把，插入該
    住處大門門鎖後，侵入（侵入住宅部分未據告訴）竊取沈柏
    瑋所有平板電腦2台、手錶1支、行動電源2個、超音波除鼠
    器1台、項鍊3條、車用空氣清淨機1台、包包1個、PS4造型
    悠遊卡3個、智慧型手機2支、存有1,000元現金之存錢筒1個
    ，價值共計70,000元，得手後離去。　　
  ㈣於110年11月22日0時許，持客觀上足為兇器之斜口鉗1把，破
    壞後陽台鐵窗鎖頭後，攀爬進入新北市○○區○○街00號4樓鄭
    招治住處內（侵入住宅部分未據告訴），竊取鄭招治所有筆
    記型電腦2台、手機1支、手錶2支、金幣2錢、現金10,000元
    ，價值共計約200,000元，得手後離去。
二、證據：
　㈠被告於陳智宏偵查、本院準備程序及審理時之自白。
　㈡告訴人鄭宥勝、陳和城、沈柏瑋、鄭招治於警詢中之指訴。
　㈢告訴人鄭宥勝提出之對話紀錄。（事實一㈠部分） 
　㈣新北市政府警察局新莊分局扣押筆錄、扣押物品目錄表、內
    政部警政署刑事警察局110年10月12日刑紋字第1108012410
    號鑑定書各1份、蒐證照片5張、監視器錄影光碟1片及翻拍
    照片7張。（事實一㈡部分）
　㈤監視器錄影光碟1片及翻拍照片5張。（事實一㈢部分）
　㈥監視器錄影光碟1片及翻拍照片8張、蒐證照片1張。（事實一
    ㈣部分）　　　
三、論罪科刑：
  ㈠按刑法第321條第1項第2款之「門扇」係專指門戶而言，而所
    謂「其他安全設備」，則指門扇、牆垣以外，依通常觀念足
    認防盜之一切設備而言，諸如門鎖、窗戶均屬之；所謂毀越
    門扇牆垣，係指毀損或超越及踰越門扇牆垣而言，非謂啟門
    入室即可謂之越進，如係從門走入或開鎖啟門入室，均不得
    謂為逾越門扇（最高法院22年上字第454號判決、77年度台
    上字第1130號判決意旨參照）。查被告於事實一㈣破壞後陽
    台鐵窗鎖頭而竊取財物，使上開鐵窗等失去防閑效用，自與
    毀越安全設備之加重條件相當。
　㈡按刑法第321條第1項第3款所謂兇器，其種類並無限制，凡客
    觀上足以對人之生命、身體、安全構成威脅，具有危險性之
    兇器均屬之，且祇須行竊時攜帶此種具有危險性之兇器為已
    足，並不以攜帶之初有行兇之意圖為必要（最高法院79年度
    台上字第5253號判決意旨參照）。查被告就事實一㈢、㈣竊盜
    犯行時所持用之斜口鉗1把，係鐵製金屬物品，且足以破壞
    大門門鎖及鐵窗鎖頭，質地顯甚為堅硬，如持以向人攻擊，
    客觀上足以危害他人生命、身體之安全，揆諸前揭說明，應
    屬兇器無疑。
　㈢核被告就事實一㈠所為，係犯刑法第320條第1項之竊盜罪；就
    事實一㈡所為，係犯刑法第321條第1項第1款之侵入住宅竊盜
    罪；就事實一㈢所為，係犯刑法第321條第1項第1款、第3款
    之攜帶兇器侵入住宅竊盜罪；就事實一㈣所為，係犯刑法第3
    21條第1項第1款、第2款、第3款之攜帶兇器毀越安全設備侵
    入住宅竊盜罪。又被告所為上開4次犯行間，犯意各別，行
    為互殊，應予分論併罰。
　㈣爰審酌被告不思以正當途徑賺取財物，竟恣意竊取他人財物
    ，顯然欠缺尊重他人財產權之觀念，且對社會治安產生危害
    ，所為應予非難，惟犯後坦承犯行，態度尚可，兼衡其個人
    戶籍資料查詢結果註記為國中畢業之教育程度、於警詢中自
    陳勉持之家庭經濟狀況生活狀況、犯罪之動機、目的、手段
    、所竊取之財物價值及迄未與各該告訴人達成和解或賠償損
    害、於審理中自陳有母親需照料之家庭狀況等一切情狀，分
    別量處如附表主文欄所示之刑，就得易科罰金之有期徒刑部
    分諭知易科罰金之折算標準，再就得易科罰金有期徒刑部分
    ，定應執行刑並諭知易科罰金之折算標準，就不得易科罰金
    有期徒刑部分定應執行刑。
四、沒收：　　
　㈠犯罪所得，屬於犯罪行為人者，沒收之。前2項之沒收，於全
    部或一部不能沒收或不宜執行沒收時，追徵其價額。刑法
    第38條之1第1項前段、第3項定有明文。
　㈡被告就事實一㈢竊得之存錢筒1個，起訴意旨認內有現金約1,0
    00元，因無從計算確切金額，為求沒收範圍明確，依刑法第
    38條之2第1項估算方式，以有利被告原則認定，應沒收之金
    額為1,000元。是被告就事實一㈠犯行竊得之現金13,000元；
    就事實一㈡犯行竊得之平板電腦2台、智慧型手機2台、工作
    用頭燈1個、打火機1支、冷風扇1台、手錶1支；就事實一㈢
    犯行竊得之平板電腦2台、手錶1支、行動電源2個、超音波
    除鼠器1台、項鍊3條、車用空氣清淨機1台、包包1個、PS4
    造型悠遊卡3個、智慧型手機2支、存有1,000元現金之存錢
    筒1個；就事實一㈣犯行竊得之筆記型電腦2台、手機1支、手
    錶2支、金幣2錢、現金10,000元，均為被告之犯罪所得，未
    扣案亦未返還給告訴人等，應依刑法第38條之1第1項前段、
    第3項之規定在各該主文項下諭知沒收，於全部或一部不能
    沒收或不宜執行沒收時，追徵其價額。 　
　㈢至被告就事實一㈢、㈣行竊時所用之斜口鉗1把，並未扣案，亦
    無證據顯示係被告所有，且被告供稱業已丟棄等情，復無證
    據證明現仍存在且屬違禁物，顯欠缺刑法上重要性，為免將
    來執行困難，爰依刑法第38條之2第2項，爰不予宣告沒收或
    追徵。　
　㈣至扣案鞋子1雙與本件犯行無涉，爰不為沒收之諭知，併予敘
    明。
據上論斷，應依刑事訴訟法第273條之1第1項、第299條第1項前
段，判決如主文。
本案經檢察官黃筵銘偵查起訴，由檢察官宋有容到庭執行職務。
中    華    民    國   111    年    7     月    18    日
                  刑事第二十三庭  法  官  龔書安
上列正本證明與原本無異。
如不服本判決，應於判決送達後20日內敘明上訴理由，向本院提
出上訴狀（應附繕本），上訴於臺灣高等法院。其未敘述上訴理
由者，應於上訴期間屆滿後20日內向本院補提理由書「切勿逕送
上級法院」。                     
　　　　　　　　　　　　　　　　　書記官  石秉弘
中　　華　　民　　國　　111 　年　　7 　　月　　20　　日
附錄本案論罪科刑法條全文：
中華民國刑法第320條
意圖為自己或第三人不法之所有，而竊取他人之動產者，為竊盜
罪，處5年以下有期徒刑、拘役或50萬元以下罰金。
意圖為自己或第三人不法之利益，而竊佔他人之不動產者，依前
項之規定處斷。
前二項之未遂犯罰之。

中華民國刑法第321條
犯前條第1項、第2項之罪而有下列情形之一者，處6月以上5年以
下有期徒刑，得併科50萬元以下罰金：
一、侵入住宅或有人居住之建築物、船艦或隱匿其內而犯之。
二、毀越門窗、牆垣或其他安全設備而犯之。
三、攜帶兇器而犯之。
四、結夥三人以上而犯之。
五、乘火災、水災或其他災害之際而犯之。
六、在車站、港埠、航空站或其他供水、陸、空公眾運輸之舟、
    車、航空機內而犯之。前項之未遂犯罰之。
附表：
編號 犯罪事實 主文  1 事實一㈠ 陳智宏犯竊盜罪，處有期徒刑參月，如易科罰金，以新臺幣壹仟元折算壹日；未扣案之犯罪所得新臺幣壹萬參仟元沒收，於全部或一部不能沒收或不宜執行沒收時，追徵其價額。  2 事實一㈡ 陳智宏犯侵入住宅竊盜罪，處有期徒刑陸月，如易科罰金，以新臺幣壹仟元折算壹日。未扣案之犯罪所得平板電腦貳台、智慧型手機貳台、工作用頭燈壹個、打火機壹支、冷風扇壹台、手錶壹支均沒收，於全部或一部不能沒收或不宜執行沒收時，追徵其價額。  3 事實一㈢ 陳智宏犯攜帶兇器侵入住宅竊盜罪，處有期徒刑柒月。未扣案之犯罪所得平板電腦貳台、手錶壹支、行動電源貳個、超音波除鼠器壹台、項鍊參條、車用空氣清淨機壹台、包包壹個、PS4造型悠遊卡參個、智慧型手機貳支、存有新臺幣壹仟元現金之存錢筒壹個均沒收，於全部或一部不能沒收或不宜執行沒收時，追徵其價額。  4  事實一㈣ 陳智宏犯攜帶兇器毀越安全設備侵入住宅竊盜罪，處有期徒刑柒月。未扣案之犯罪所得筆記型電腦貳台、手機壹支、手錶貳支、金幣貳錢、現金新臺幣壹萬元均沒收，於全部或一部不能沒收或不宜執行沒收時，追徵其價額。